臺灣臺南地方法院刑事判決　　　　　　　　　　　　　九十三年度易字第三六一號
　　公　訴　人　臺灣台南地方法院檢察署檢察官
　　被　　　告　甲○○
右列被告因違反毒品危害防制條例案件，經檢察官提起公訴（九十三年度毒偵字第四
二四號），被告就犯罪事實為有罪之陳述，本院合議庭裁定進行簡式審判程序，判決
如左：
    主  文
甲○○連續施用第二級毒品，處有期徒刑陸月，如易科罰金，以銀元參佰元即新臺幣
玖佰元折算壹日。扣案分裝袋伍個、塑膠匙壹枝，沒收之。
    事  實
一、甲○○於民國八十九年間，因施用毒品案件，經本院以八十九年度毒聲字第二三
    二二號裁定送觀察、勒戒後，認有繼續施用毒品之傾向，以八十九年度毒聲字第
    三六○五號裁定令入戒治處所施以強制戒治，嗣裁定停止戒治交付保護管束，於
    九十年十二月十六日期滿後，以執行完畢論，由臺灣臺南地方法院檢察署檢察官
    於九十年十二月二十一日以九十年度戒毒偵字第六三八號為不起訴處分確定。
二、詎甲○○仍不知戒慎，復基於施用第二級毒品安非他命之概括犯意，自九十年十
    二月底起至九十三年一月十六日止，在臺南市○區○○路二八二巷六八弄十一號
    住處，以將安非他命置於鋁箔紙上燒烤後，以吸管吸用方式，連續施用安非他命
    多次。嗣經警於九十三年一月十九日下午五時許，持本院法官核發之搜索票，至
    前開處所搜索，當場扣得甲○○所有之用以施用安非他命之分裝袋五個、塑膠匙
    一枝，並經其甲○○同意採集尿液送驗後，呈甲基安非他命陽性反應而查知上情
    。
二、案經臺南市警察局第四分局報請臺灣台南地方法院檢察署檢察官偵查起訴。
    理  由
一、本件係經被告甲○○於本院當庭表示認罪，而以簡式審判程序加以審理，有本院
    九十三年十月十九日準備程序筆錄及審判筆錄附卷足憑，則依據刑事訴訟法第二
    百七十三條之二、同法第一百五十九條第二項規定，不適用傳聞法則有關限制證
    據能力之相關規定，合先敘明。
二、右揭犯罪事實，業據被告甲○○於偵查中及本院審理時坦承不諱，且被告於九十
    三年一月十九日下午六時三十分許，經警採尿（尿液檢體編號分別為Ｄ４００７
    號）送驗結果，呈甲基安非他命陽性反應，有臺南市警察局第四分局查獲毒品案
    送驗尿液編號與真實姓名並照表個案名冊、臺南市衛生局九十三年二月五日尿液
    檢驗成績書各一紙存卷（詳警卷第七頁至第八頁）可稽。此外，復有被告所有供
    其施用第二級毒品安非他命之分裝袋五個、塑膠匙一枝扣案可資佐證。綜合上開
    事證互核相符，被告施用第二級毒品安非他命之行為至為明確。又被告前因施用
    毒品案件，經本院以八十九年度毒聲字第二三二二號裁定送觀察、勒戒後，認有
    繼續施用毒品之傾向，以八十九年度毒聲字第三六○五號裁定令入戒治處所施以
    強制戒治，嗣裁定停止戒治交付保護管束，於九十年十二月十六日期滿後，以執
    行完畢論，由臺灣臺南地方法院檢察署檢察官於九十年十二月二十一日以九十年
    度戒毒偵字第六三八號為不起訴處分確定等情，有刑案資料查註紀錄表、臺灣高
    等法院被告全國前案紀錄表各一紙在卷可資佐證，綜上所述，被告於強制戒治執
    行完畢後五年內，施用第二級毒品安非他命之犯行，應可認定，應依法論科。
二、按毒品危害防制條例業於九十二年七月九日以總統華總一義字第０９２００１２
    １９３０號令修正公布全文三十六條，並自九十三年一月九日起施行。又按連續
    數行為而犯同一之罪名者，以一罪論，刑法第五十六條定有明文，則當連續犯罪
    之際，遇刑法有變更時，其一部涉及舊法，一部涉及新法者，即應依最後行為時
    之法律處斷，最高法院二十九年上字第三八六六號判例、最高法院八十二年臺非
    字第二四五號判決意旨可資參照。查安非他命為第二級毒品，毒品危害防制條例
    第二條第二項第二款定有明文，而被告於強制戒治完畢釋放後，五年內再施用第
    二級毒品，故核被告所為，係犯毒品危害防制條例第十條第二項之施用第二級毒
    品罪。其施用前持有第二級毒品之低度行為，為施用第二級毒品之高度行為所吸
    收，不另論罪。其先後多次施用第二級毒品之犯行，時間緊接，犯罪構成要件相
    同，顯係基於概括犯意反覆為之，為連續犯，應依刑法第五十六條之規定以一罪
    論，並依法加重其刑。又被告連續施用第二級毒品之犯行，其最後行為時既為九
    十三年一月十六日，揆諸前揭說明，應依其九十三年一月十六日最後行為時之法
    律即應適用修正後毒品危害防制條例之規定處斷，併予敘明。爰審酌被告有如事
    實欄所載之施用毒品前科，有前開臺灣高等法院被告全國前案紀錄表在卷可參，
    猶不知悔改，再犯本件施用第二級毒品罪，並審酌其犯罪之動機、目的、手段、
    所生危害、施用毒品之期間、犯罪後坦承犯行態度良好及施用毒品自戕身心等一
    切情狀，量處如主文所示之刑，並諭知如易科罰金之折算標準，以資懲戒。
四、沒收部分：
    扣案分裝袋五個、塑膠匙一枝，均係被告所有供施用第二級毒品安非他命所用之
    物乙節，業據被告供明在卷，爰併依刑法第三十八條第一項第二款規定，宣告沒
    收之。
據上論斷，應依刑事訴訟法第二百九十九條第一項前段、第二百七十三條之一第一項
，毒品危害防制條例第十條第二項，刑法第十一條前段、第五十六條、第四十一條第
一項前段、第三十八條第一項第二款，罰金罰鍰提高標準條例第二條，現行法規所定
貨幣單位折算新臺幣條例第二條，判決如主文。
本案經檢察官黃如慧偵查後提起公訴；檢察官乙○○到庭執行職務。
中      華      民      國      九十三      年    十    月    二十六    日
                                  臺灣臺南地方法院刑事第二庭
                                      法  官  洪  士  傑
右正本證明與原本無異。
如不服本判決，應於判決送達後十日內，向本院提出上訴狀（應附繕本）。
                                      書記官  李  佩  珊
中      華      民      國      九十三      年    十    月    二十七    日
附錄法條：
毒品危害防制條例第十條
施用第一級毒品者，處六月以上五年以下有期徒刑。
施用第二級毒品者，處三年以下有期徒刑。
